臺灣士林地方法院民事裁定
                                       110年度亡字第64號
聲  請  人  盧金菊  
非訟代理人  陳湘鈞  
聲請人聲請宣告失蹤人周元生死亡事件，本院裁定如下：
    主  文
准對失蹤人周元生（原名：周盧元生、男、日本弘化元年即民國
前00年0 月0 日生，失蹤前籍設臺北州淡水郡淡水街元吉59番地
）為宣告死亡之公示催告。
該失蹤人應於本公示催告最後揭示於法院公告處、資訊網路及其
他適當處所之翌日起三個月內，向本院陳報現尚生存，如不陳報
，本院將宣告其為死亡。
無論何人，凡知該失蹤人之生死者，均應於上開期間內，將其所
知之事實，陳報本院。
    理  由
一、按修正之民法總則第8 條之規定，於民法總則施行後修正前
    失蹤者，亦適用之。但於民法總則修正前，其情形已符合修
    正前民法總則第8 條之規定者，不在此限。民法總則施行法
    第3 條第3 項定有明文。次按，失蹤人失蹤滿十年後，法院
    得因利害關係人之聲請，為死亡之宣告，修正前民法第8 條
    第1 項亦有明文。且法院准許宣告死亡之聲請者，應公示催
    告。家事事件法第156 條第1 項亦有明定。
二、聲請意旨略以：失蹤人周元生（原名周盧元生，於日據時期
    大正8年即民國8 年10月18日更名、男、日本弘化元年即民
    國前00年0 月0 日生，失蹤前籍設臺北州淡水郡淡水街元吉
    59番地）為聲請人之曾祖父，聲請人曾聽聞父親盧金順表示
    周元生早於民國10年就已失蹤，經聲請人調閱周元生相關戶
    籍資料，亦查無任何其在臺灣光復後之設籍資料或除戶等死
    亡記事。觀日據時期手抄戶籍登記簿，可知周元生於大正10
    年5 月15日在其三男周田之長男周金池臺北廳芝蘭三堡淡水
    街元吉59番地戶內退去，再無其他戶籍遷移紀錄，且在臺灣
    光復後亦無任何戶籍登記或活動痕跡，堪信其已失蹤，爰請
    求對其為死亡宣告等語。
三、經查，聲請人主張之上開事實，業據提出日據時期戶籍登記
    資料、新北○○○○○○○○110 年10月6 日新北淡戶字第11058682
    69號函、戶籍登記資料等件為證，惟依前揭戶政事務所函稱
    周元生最後設籍於臺北州淡水郡淡水街元吉59番地，嗣於日
    據時期大正10年5 月15日退去，並查無周元生光復後之戶籍
    資料、死亡戶籍資料，即民國34年10月25日臺灣光復後，曾
    於35年4 月間實施戶口清查，並於同年10月1 日辦理初次設
    籍登記，而周元生於臺灣光復後並未辦理初設戶籍登記，可
    認周元生至遲於35年10月1 日起即已失蹤，是本件聲請人主
    張周元生失蹤已逾法定期間等情為真正，其聲請核與首開條
    文相符，應予准許。
四、末按，法院准許宣告死亡之聲請者，應公示催告。公示催告
    ，應記載下列各款事項：(一)失蹤人應於期間內陳報其生存
    ，如不陳報，即應受死亡之宣告。(二)凡知失蹤人之生死者
    ，應於期間內將其所知陳報法院。家事事件法第156 條第1 
    項及第2 項分別定有明文。又宣告死亡之公示催告應公告之
    ；公告應揭示於法院公告處、資訊網路及其他適當處所，法
    院認為必要時，並得命登載於公報或新聞紙，或用其他方法
    公告之；陳報期間，自揭示之日起，應有6 個月以上，但失
    蹤人滿百歲者，其陳報期間，得定為自揭示之日起2 個月以
    上。同法第156 條第3 項準用第130 條第3 項至第5 項規定
    可參。查失蹤人周元生係於民國前00年0 月0 日出生，如其
    現尚生存，應已年滿百歲以上，本院爰依上揭規定，將本公
    示催告揭示於法院公告處、資訊網路及其他適當處所，並定
    陳報期間為3 個月，爰裁定如主文所示。
五、依家事事件法第154 條第3 項裁定如主文。
中　　華　　民　　國　　110 　年　　12　　月　　29　　日
                  家事庭法  官  詹朝傑
以上正本係照原本作成。
如不服本裁定，應於送達後10日內向本院提出抗告狀。
中　　華　　民　　國　　110 　年　　12　　月　　30　　日
　　　　　　　　　　　　書記官  黃郁庭